臺北高等行政法院裁定
                                       110年度聲字第75號
聲  請  人　連振逢　　　　現於法務部矯正署嘉義監獄執行中
相  對  人　法務部
代　表　人　蔡清祥
上列聲請人與相對人法務部間聲請停止執行事件，本院裁定如下
：
　　主  文
聲請駁回。
聲請訴訟費用由聲請人負擔。
　　理  由
一、聲請人主張略以：聲請人合於法定假釋要件應許聲請人行使
    假釋請求權，惟聲請人於107年至110年間多次聲請假釋，皆
    未獲准許，導致聲請人遭受非法拘禁而有難以回復之損害，
    爰依憲法第8條第1項、公民與政治權利國際公約第9條第1款
    及第10條、公民與政治權利國際公約及經濟社會文化權利國
    際公約施行法第4條、行政程序法第168條、刑法第1條、刑
    事訴訟法第1條第1項、訴願法第93條第2項、行政訴訟法第
    116條第3項規定聲請停止執行聲請人之刑罰等語。
二、按「公法上之爭議，除法律別有規定外，得依本法提起行政
    訴訟。」行政訴訟法第2條亦定有明文。憲法第16條規定人
    民有訴訟之權，旨在確保人民得依法定程序提起訴訟及受公
    平的審判。至於訴訟救濟究應循普通訴訟程序抑或依行政訴
    訟程序為之，則由立法機關依職權衡酌訴訟案件之性質及既
    有訴訟制度的功能等而為設計（司法院釋字第466號解釋意
    旨參照）。「司法權之一之刑事訴訟、即刑事司法之裁判，
    係以實現國家刑罰權為目的之司法程序，其審判乃以追訴而
    開始，追訴必須實施偵查，迨判決確定，尚須執行始能實現
    裁判之內容。是以此等程序悉與審判、處罰具有不可分離之
    關係，亦即偵查、訴追、審判、刑之執行均屬刑事司法之過
    程，其間代表國家從事『偵查』『訴追』『執行』之檢察機
    關，其所行使之職權，目的既亦在達成刑事司法之任務，則
    在此一範圍內之國家作用，當應屬廣義司法之一。」司法院
    釋字第392號解釋可參。是刑事訴訟法對於刑事案件之偵查
    、起訴或不起訴、裁判、執行等相關程序均有規定，從而，
    刑事案件包含偵查程序非屬行政訴訟法第2條所稱之「公法
    上之爭議」，應依刑事訴訟法規定辦理，不得提起行政訴訟
    。又按「原告之訴，有下列各款情形之一者，行政法院應以
    裁定駁回之。但其情形可以補正者，審判長應定期間先命補
    正：一、訴訟事件不屬行政訴訟審判之權限者。但本法別有
    規定者，從其規定。」行政訴訟法第107條第1項第1款定有
    明文。且「行政法院認其無受理訴訟權限者，應依職權以裁
    定將訴訟移送至有受理訴訟權限之管轄法院。數法院有管轄
    權而原告有指定者，移送至指定之法院。」固為行政訴訟法
    第12條之2第2項所規定。惟關於刑事案件爭議，立法者本諸
    自由形成之立法裁量權，已制定法律將審判權歸諸於刑事審
    判權，不得再依行政訴訟程序救濟，是行政法院無審判權之
    刑事案件，應逕以裁定駁回，不必移送(最高行政法院民國
    96年12月份庭長法官聯席會議決議參照)。
三、經查，聲請人聲請停止執行者為刑事確定裁判所為之刑事執
    行處分，應依刑事訴訟法向普通法院刑事庭尋求救濟，行政
    法院對之並無審判權限，聲請人向無審判權之本院聲請停止
    刑之執行，揆諸前述說明，本院應逕以裁定駁回之，而無移
    送之必要。
四、依行政訴訟法第104條、民事訴訟法第95條、第78條，裁定
    如主文。
中　　華　　民　　國　　110　 年　　8　　 月　　5　　 日
　　　　　          臺北高等行政法院第七庭
                              審判長法  官　蘇嫊娟
                                    法  官　黃莉莉
                                    法  官　陳雪玉
上為正本係照原本作成。
如不服本裁定，應於送達後10日內向本院提出抗告狀（須按他造
人數附繕本）。
中　　華　　民　　國　　110　 年　　8　　 月　　5　　 日
          　　　　　　      　　　  書記官  王月伶